臺灣屏東地方法院民事裁定
111年度消債更字第66號
聲  請  人  
即 債務 人  陳佩芬  

代  理  人  林怡君律師
上列當事人因消費者債務清理事件聲請更生，本院裁定如下：
    主  文
債務人甲○○自民國111年12月12日中午12時起開始更生程序。
命司法事務官進行本件更生程序。
    理  由
一、按債務人不能清償債務或有不能清償之虞；且無擔保或無優
    先權之本金及利息債務總額未逾新臺幣（下同）1,200萬元
    者，於法院裁定開始清算程序或宣告破產前，得向法院聲請
    更生；又法院開始更生程序之裁定，應載明其年、月、日、
    時，並即時發生效力，復為消債條例第3條、第42條第1項、
    第45條第1項所明定。次按法院裁定開始更生或清算程序後
    ，得命司法事務官進行更生或清算程序，必要時得選任律師
    、會計師或其他適當之自然人或法人一人為監督人或管理人
    ，消債條例第16條第1項亦有明文。
二、本件聲請意旨略以：聲請人積欠債務達1,080,722元，有不
    能清償之情事，曾於111年3月間依消債條例向最大債權人遠
    東國際商業銀行股份有限公司請求共同協商債務清償方案，
    惟協商不成立。且聲請人無擔保或無優先權之債務總額未逾
    1,200萬元，復未經法院裁定開始清算程序或宣告破產，爰
    依法聲請更生等語。
三、聲請人所主張之上開事實，業據其提出與所述相符之財產及
    收入狀況說明書、債權人清冊、財團法人金融聯合徵信中心
    當事人查詢個人資料（信用報告）回覆書、108至109年度綜
    合所得稅各類所得資料清單、全國財產稅總歸戶財產查詢清
    單及勞工保險被保險人投保資料表等件為證，並有本院調解
    程序筆錄可參。經查：
㈠、關於聲請人現在收入部分，聲請人現擔任臨時工，每月收入1
    5,000元，雖未提出任何事證供參，惟聲請人108至110年均
    無所得，其於105年5月31日自台灣彪馬股份有限公司退保勞
    保後，即無加保資料，顯未受僱於任何公司或商號，堪信屬
    實。有收入切結書可參，堪信屬實。至聲請人現在支出部分
    ，聲請人主張其每月必要支出12,000元，雖未提出全部單據
    供本院審酌，惟低於依消債條例第64條之2第1項規定，以11
    1年衛生福利部公告每人每月最低生活費之1.2倍計算之數額
    17,076元，應屬確實。另聲請人育有2名未成年子女，現年
    為17、15歲，其15歲之女108至109年無所得、110年有所得2
    ,891元；另17歲之子108至110年無所得，其等名下均無財產
    ，現仍在學中，有戶籍謄本、學費繳費收據、108至110年度
    綜合所得稅各類所得資料清單、全國財產稅總歸戶財產查詢
    清單可參，自有受聲請人扶養之必要。又上開未成年子女為
    非婚生子女，此有戶籍謄本在卷可稽，堪認由聲請人獨自負
    擔上開扶養義務，是以上開每人每月最低生活費1.2倍計算
    ，聲請人應負擔之扶養費為34,152元（計算式：17,076×2＝3
    4,152），則聲請人主張低於上開金額之扶養費2,000元，亦
    足採信。
㈡、基上，聲請人每月收入扣除必要支出及扶養費用後，僅餘1,0
    00元（計算式：15,000－12,000－2,000＝1,000）。而聲請人
    積欠之無擔保及無優先權債務亦達1,280,408元，有債權人
    遠東國際商業銀行股份有限公司陳報狀可考，堪認聲請人確
    有不能清償債務或有不能清償之虞之情形，而有更生之原因
    。此外，復查無聲請人有消費者債務清理條例第6條第3項、
    第8條或第46條各款所定駁回更生聲請之事由存在，則聲請
    人聲請更生，應屬有據。
四、綜上，聲請人聲請更生，為有理由，依首開法條規定，爰裁
    定如主文第一項所示，並命司法事務官進行本件更生程序。
中　　華　　民　　國　　111 　年　　12　　月　　12　　日
                  民事庭  法　官　曾吉雄
上為正本係照原本作成。
不得抗告。
中　　華　　民　　國　　111 　年　　12　　月　　12　　日
  　                      書記官　鄭美雀